臺灣臺中地方法院民事判決　　　　　　　 95年度勞簡字第2號
原　　　告　甲○○
被　　　告　臺灣報業股份有限公司
法定代理人　丙○○
　　　　　　　　　　　　之1
訴訟代理人　乙○○
上列當事人間給付薪資等事件，本院於95年12月20日言詞辯論終
結，判決如下：
    主    文
被告應給付原告新臺幣肆拾陸萬貳仟壹佰陸拾柒元，及自民國九
十五年十月十三日起至清償日止，按週年利率百分之五計算之利
息。
原告其餘之訴駁回。
訴訟費用由被告負擔。
本判決第一項得假執行。但被告如於假執行程序實施前以新臺幣
肆拾陸萬貳仟壹佰陸拾柒元為原告預供擔保，得免為假執行。
原告其餘假執行之聲請駁回。
    事實及理由
甲、程序方面：
    被告台灣報業股份有限公司（下稱被告公司）經合法通知，
    未於最後言詞辯論期日到場，核無民事訴訟法第386條各款
    所列情形，爰依原告之聲請，由其一造辯論而為判決。
乙、實體方面：
一、原告起訴主張略以：原告原任職於被告公司臺北管理處，每
    月薪資新臺幣（下同）47,000元，每月均由被告公司扣除勞
    保、健保費用後分次（每月之5日、15日或25日）匯入原告
    設於郵局之帳戶，然至民國（下同）94年12月份起，被告公
    司即未按月按應付實際薪資匯入原告郵局帳戶，迄至95年6
    月5日資遣之日止，仍積欠部分工資（原告於95年11月2日具
    狀撤回此部分請求，並表示保留此部分權利暫不追討）。原
    告任職被告公司年資已達10年（嗣兩造不爭執為9年10月）
    ，惟被告公司於95年6月6日無預告資遣原告，被告公司依法
    應給付原告資遣費，94年間原告每月薪資為47,042元；茲以
    原告月薪47,000元計算，被告公司計應給付原告470,000元
    之資遣費，爰依法訴請被告公司應給付上開資遣費等語。並
    聲明：求為判決被告公司應給付原告470,000元及自起訴狀
    繕本送達翌日起至清償日止按週年利率5%計算之利息，並陳
    明願供擔保請准宣告假執行。
二、被告公司未於最後言詞辯論期日到場，惟據其訴訟代理人於
    95年11月15日言詞辯論期日答辯略以：被告公司目前歇業中
    ；被告公司確實積欠原告資遣費，但年資核算應為9年10月
    ，平均月薪應為36,788元（嗣復稱38,000元，另外有津貼
    8,000元，到資遣以前均如此，二月份以前都是領47,000元
    ）等語。並聲明：求為判決駁回原告之訴及假執行之聲請，
    如受不利判決願供擔保請准免為假執行。
三、兩造經本院整理不爭執事項，並簡化爭點如下，本院並以不
    爭執之事實為本判決之基礎：
（一）兩造不爭執之事實：
    (一)原告之工作年資為9年10月。
    (二)原告係於95年6月6日經被告公司資遣。
（二）本件之爭點：
    原告資遣前六個月平均月薪若干？
四、法院之判斷：
（一）原告主張之原任職於被告公司臺北管理處，工作年資為9
      年10月，於95年6月6日經被告公司資遣等事實，為兩造所
      不爭執，且有其提出之被告公司人事通知單影本可憑，自
      堪信為真實。
（二）按雇主因歇業得終止勞動契約，雇主依法終止勞動契約者
      ，應依左列規定發給勞工資遣費：(一)在同一雇主之事業單
      位繼續工作，每滿一年發給相當於一個月平均工資之資遣
      費。(二)依前款計算之剩餘月數，或工作未滿一年者，以比
      例計給之。未滿一個月者以一個月計。勞動基準法第11條
      第1款勞動基準法第17條分別定有明文。本件原告主張被
      告公司於95年6月6日終止兩造勞動契約之事實，已如前述
      ，而被告公司謂其歇業之事實，亦為原告所不爭執，揆諸
      前開法條意旨，被告公司自應給付原告資遣費。本件請求
      金額核計如下：
    (一)原告之工作年資兩造不爭執應為9年10月，是以，被告應
      發給資遣費之月數應以9年又10個月計算，總計應發給資
      遣費之基數為9又10/12個月之平均工資。
    (二)原告主張其資遣前之94年間每月薪資應為47,042元之事實
      ，業據其提出被告公司製發之所得明細單及薪資轉帳入戶
      之存摺交易明細等資料為憑，且互核相符，堪信為真實；
      被告公司訴訟代理人於言詞辯論期日，初謂被告平均月薪
      應為36,788元，嗣復稱應為38,000元，另外有津貼8,000
      元，到資遣以前均如此，二月份以前都是領47,000元等語
      （參本院95年11月15日言詞辯論筆錄）；據此足見，被告
      公司亦不否認資遣原告之前，每月給付與原告之金額即為
      47,000元，惟僅爭執其中含津貼8,000元是否應計入原告
      之月薪。惟按工資：謂勞工因工作而獲得之報酬；包括工
      資、薪金及按計時、計日、計月、計件以現金或實物等方
      式給付之獎金、津貼及其他任何名義之經常性給與均屬之
      。勞動基準法第2條第3款定有明文。本件系爭8,000元津
      貼，既屬被告公司經常性給與之津貼，即屬勞動基準法所
      稱之工資，自應列為計算平均薪資之基準。
    (三)95年2月後被告公司雖給付與原告之薪資不足上開金額，
      然因被告公司係以每月分數次轉帳入戶方式給付薪資（參
      原告提出之存摺交易明細），原告表示對於被告公司匯入
      之金額未予詳計，且兩造間並未有減薪之合意，故不能據
      此即謂原告同意被告公司調降其薪資；從而，本院認原告
      主張其平均月薪應以47,000元計算，應屬可採。
　  (四)本件被告公司於95年6月6日既已合法終止兩造勞動契約，
      且原告主張之自95年6月6日其遭資遣前六個月之平均月薪
      為47,042元，均已如前述；準此，本件原告請求依其所主
      張之平均月薪47,000元計算其資遺費，即無不合；爰以原
      告主張之47,000元乘以兩造不爭執之被告工作年資9年10
      月計算結果，原告得請求之資遣費應為462,167元｛
      47,000 × (9+10/12)，元以下四捨五入｝。
（三）按給付無確定期限者，債務人於債權人得請求給付時，經
      其催告而未為給付，自受催告時起，負遲延責任。遲延之
      債務，以支付金錢為標的者，債權人得請求依法定利率計
      算之遲延利息。民法第229條第2項、第233條第1項前段分
      別定有明文。本件原告併請求自起訴狀繕本送達翌日即95
      年10月13日起至清償日止，按法定利率即週年利率5%計算
      之遲延利息，洵屬有據，應予准許。
（四）綜上所述，本件原告請求被告公司給付資遣費462,167元
      及自95年10月13日起至至清償日止，按週年利率5%計算之
      利息，為有理由，應予准許。原告逾此部分之請求，尚屬
      無據，自不應准許。
六、本判決原告勝訴部分，本院命被告公司給付原告之金額未逾
    500,000元，應依民事訴訟法第389條第1項第5款規定，職權
    宣告假執行；被告公司就此部分陳明願供擔保，請求宣告免
    為假執行，核無不合，爰酌定相當之擔保金額，予以准許。
    至原告敗訴部分，其假執行之聲請，失所附麗，應併予駁回
    。
六、本件判決之基礎已臻明確，兩造其餘之攻擊防禦方法及舉證
    ，核與判決無影響，毋庸一一論列，併此敘明。
據上論結，本件原告之訴為一部有理由，一部無理由，依民事訴
訟法第385條第1項前段、第79條、第389條第1項第5款、第392
條第2項，判決如主文。
中　　華　　民　　國　　96　　年　　1 　　月　　3 　　日
                  民事第二庭    法  官　王鏗普
正本係照原本作成。
如對本判決上訴，須於判決送達後20日內向本院提出上訴狀。
中　　華　　民　　國　　96　　年　　1 　　月　　3 　　日
                                書記官
